【裁判字號】    99,上易,801
【裁判日期】    991007
【裁判案由】    恐嚇
【裁判全文】
臺灣高等法院高雄分院刑事判決         99年度上易字第801號
上  訴  人
即  被  告  乙○○
上列上訴人因恐嚇案件，不服臺灣高雄地方法院99年度易字第12
36號中華民國99年7 月22日第一審判決（起訴案號：臺灣高雄地
方法院檢察署99年度偵字第7078號），提起上訴，本院判決如下
：
     主  文
上訴駁回。
     事  實
一、乙○○與甲○○原為高雄市政府旗津區公所多元方案就業人
    員，於民國98年12月25日下午14時0 分許，在高雄市○○區
    ○○路103 巷空地內，因工作關係，懷疑甲○○工作偷懶，
    引發口角爭執，乙○○竟基於傷害他人身體之犯意，以右手
    握拳用力朝甲○○之左臉頰打1 下，使甲○○向後仰倒，撞
    到後方停放之機車，致甲○○因此受有左臉頰下側紅腫（約
    6 ×8 公分）、背部兩側擦傷（3 ×10公分、2 ×10公分）
    之傷害；乙○○並另基於恐嚇之犯意，以加害生命、身體之
    事，恫嚇甲○○以：「幹你娘，再讓我看到你，就要讓你死
    的難看，不然叫你家男人出來跟我輸贏」等語，致甲○○心
    生畏懼，而生危害於甲○○之安全。
二、案經甲○○訴由高雄市政府警察局鼓山分局移送臺灣高雄地
    方法院檢察署檢察官偵查起訴。
     理  由
一、按被告以外之人於審判外之陳述，雖不符刑事訴訟法第159
    條之1 至之4 等4 條之規定，而經當事人於審判程序同意作
    為證據，法院審酌該言詞陳述或書面陳述作成時之情況，認
    為適當者，亦得為證據；又當事人、代理人或辯護人於法院
    調查證據時，知有刑事訴訟法第159 條第1 項不得為證據之
    情形，而未於言詞辯論終結前聲明異議者，視為有前項之同
    意，同法第159 條之5 定有明文。本案下列所引用之供述及
    非供述證據，業經本院依法踐行調查證據程序，公訴人、被
    告均同意各該證據之證據能力，且迄本院言詞辯論終結前未
    就上開證據之證據能力聲明異議，又查無依法應排除其證據
    能力之情形，是後述所引用證據之證據能力均無疑義，依法
    自有證據能力，均得作為本案證據。
二、訊據上訴人即被告乙○○固坦承上開傷害告訴人甲○○之事
    實，惟矢口否認有何恐嚇犯行，辯稱：被告並無以上揭言語
    恐嚇甲○○云云。
三、經查：
  (一)被告於民國98年12月25日下午14時0 分許，在高雄市○○區
    ○○路103 巷空地內，因懷疑甲○○工作偷懶，引發口角爭
    執，竟基於傷害他人身體之犯意，以右手握拳用力朝告訴人
    甲○○之左臉頰打1 下，使甲○○向後仰倒，撞到後方停放
    之機車，致甲○○因此受有左臉頰下側紅腫（約6 ×8 公分
    ）、背部兩側擦傷（3 ×10公分、2 ×10公分）之傷害等情
    ，業據被告坦承不諱，核與證人即告訴人甲○○於原審法院
    審理時之證述（見原審法院易字卷第16頁）、證人陳麗雪於
    偵查中及原審法院審理時之證述情節（見偵卷第12頁至第13
    頁、原審法院易字卷第17頁）相符，並有高雄市立旗津醫院
    98年12月26日編號26943 號診斷證明書1 紙（見警卷第7 頁
    ）可證，堪認為真實。
  (二)被告並因懷疑甲○○工作偷懶，引發口角爭執，而於上揭時
    地基於恐嚇之犯意，以加害生命、身體之事，恫赫甲○○以
    ：「幹你娘，再讓我看到你，就要讓你死的難看，不然叫你
    家男人出來跟我輸贏」等語，致生危害於甲○○之安全一節
    ，業據證人即告訴人甲○○於原審法院審理時之證稱：伊與
    被告等人於上揭時地鋸好草木等環保車前來收拾，因環保車
    司機說要有人到前面指揮交通，伊即自願到媽祖廟前請車主
    改道而行，被告以為伊在偷懶，即開口罵伊，伊未聽到而繼
    續跟車主講話，其後伊聽到被告辱罵伊，即反問被告為何罵
    伊，被告就一拳打過來致伊跌倒，陳麗雪見狀過來勸架，被
    告當時並有恐嚇伊：「幹你娘再讓我看到你，就要讓你死的
    難看，不然叫你家男人出來跟我輸贏等語（見原審法院易字
    卷第16頁），及證人陳麗雪於偵查中及原審法院審理時之結
    證：伊與被告、甲○○及其他人等，於上揭時地工作時，有
    人要渠等其中1 人至前方指揮來車，甲○○自願前往，被告
    誤會甲○○偷懶，被告叫甲○○過來，但甲○○第1 次並未
    聽到，被告又叫第2 次，甲○○才跑步過來，被告即出手打
    甲○○，致甲○○倒向後面機車，伊見狀即向被告說男生不
    要打女生並勸架，當時伊有聽到被告向甲○○講說「不然叫
    你家的男人出來，出來跟我輸贏，我都在等」，及「不要再
    讓我看到你，不然要讓你死的很難看」等語（見偵卷第12
    頁至第13頁、原審法院易字卷第17頁）明確，足以認定。被
    告雖辯稱上開2 人之證述不足採信，惟證人甲○○已於原審
    法院具結擔保其證述真實、證人陳麗雪則先後至檢察署及原
    審法院具結擔保其證述真實，均係在負擔偽證罪之心理壓力
    下，當無勾串設詞攀誣被告，而自陷偽證風險之可能，且該
    2 人之證述互核一致，是該2 人上開證詞，自堪採信。
  (三)綜上所述，本案事證明確，被告所辯其未恐嚇云云，顯係卸
    責之詞，不足採信，犯行堪以認定。
四、核被告所為，係犯刑法第277 條第1 項之傷害罪及同法第30
    5 條恐嚇危害安全罪。被告所犯上揭犯行，犯意各別，行為
    互殊，應分論併罰。至被告於恐嚇被害人甲○○時，雖亦同
    時罵被害人「幹你娘」，然此部分並未據被害人甲○○提起
    告訴( 僅對傷害及恐嚇危害安全部分提出告訴，見警卷第5
    頁)， 檢察官亦未起訴，且被告上開行為，僅係基於1 個恐
    嚇危害安全之單一犯意而為，應逕論以恐嚇危害安全罪1 罪
    ，不另構成公然侮辱罪，併此敘明。
五、原審因依刑法第277 條第1 項、第305 條、第41條第1 項前
    段、第51條第5 款，刑法施行法第1 條之1 之規定，並審酌
    被告與告訴人甲○○於案發當時為工作夥伴，不思以理性和
    平方式解決紛爭，僅因細故即對告訴人實施傷害犯行，致告
    訴人均受有上開傷害，並以上開言詞恫嚇告訴人，對告訴人
    造成心理上之恐懼，所為實屬可議，惟念及被告犯後坦承有
    傷害之犯行，並有意和解，僅因經濟能力無法負擔，而未與
    告訴人達成和解，及其犯罪之動機、目的、手段、智識程度
    等其他一切情狀，分別量處傷害罪部分有期徒刑4 月；恐嚇
    危害安全罪部分有期徒刑3 月；均諭知如易科罰金，以新臺
    幣1000元折算1 日。並定其應執行刑為有期徒刑6 月，及諭
    知如易科罰金，以新臺幣1000元折算1 日。認事用法，核無
    不合，量刑亦屬妥適。被告上訴意旨，以傷害部分請求從輕
    量刑，就恐嚇危害安全部分則否認犯罪云云，均指摘原判決
    不當，為無理由，應予駁回。
據上論結，應依刑事訴訟法第368條，判決如主文。
本案經檢察官郭振昌到庭執行職務。
中    華    民    國    99    年    10    月     7    日
                刑事第五庭    審判長法  官  曾永宗
                                    法  官  鍾宗霖
                                    法  官  任森銓
以上正本證明與原本無異。
不得上訴。
中    華    民    國    99    年    10    月    7     日
                                    書記官  呂素珍
附錄本判決論罪科刑法條：
刑法第277條第1項
傷害人之身體或健康者，處3 年以下有期徒刑、拘役或1 千元以
下罰金。
刑法第305條
以加害生命、身體、自由、名譽、財產之事，恐嚇他人致生危害
於安全者，處2 年以下有期徒刑、拘役或3 百元以下罰金。

司法院資訊處製作；財團法人民間司法改革基金會備份。
